---
title: "Orcines"
format: html
echo: false
warning: false
---

```{css, echo=FALSE}
div.bslib-column-wrap > div.html-fill-container:first-child {
  grid-column: span 2;
}
```

```{r}
library(leaflet) 
library(jsonlite)
library(plotly)
library(shiny)
library(bslib)
library(bsicons)

map <- readRDS("./communes_results/63263_map.rds") 
df_cr <- readRDS("./communes_results/63263_df.rds") 
```


## Cartographie des perturbations forestières

```{r}
map
```

------------------------------------------------------------------------

* Cliquez sur une zone forestière pour obtenir plus d'informations.

* Les perturbations sont des changements majeurs dans un indice de végétation par rapport au même mois de l'année précédente.

* Elles sont principalement expliquées par des coupes rases.

------------------------------------------------------------------------

## La commune en bref

```{r}
layout_column_wrap(

  value_box(
    title = "Surface totale de forêt",
    value = paste0(round(df_cr$surface_foret_ha), " ha"),
    p("Dont :"),
    p(paste0("- feuillus : ", round(df_cr$surface_foret_ha_feuillus), " ha")),
    p(paste0("- conifères : ", round(df_cr$surface_foret_ha_coniferes), " ha")),
    p(paste0("- mixtes et non-classés : ", round(df_cr$surface_foret_ha_autres), " ha")),
    showcase = bs_icon("tree")
  ),
  
  value_box(
    title = "Surface de forêt rasée depuis 2018",
    value = paste0(round(df_cr$surface_CR_totale), " ha"),
    p("En pourcentage :"),
    p(paste0("- de la forêt : ", round(df_cr$pourcentage_CR_foret_total, 2), " %")),
    p(paste0("- des feuillus : ", round(df_cr$pourcentage_CR_foret_total_feuillus, 2), " %")),
    p(paste0("- des conifères : ", round(df_cr$pourcentage_CR_foret_total_coniferes, 2), " %")),
    showcase = bs_icon("scissors")
  )
)

br()

layout_column_wrap(
  
  value_box(
    title = "Surface de forêt rasée par an",
    value = paste0(round(df_cr$ha_par_an), " ha par an"),
    p("En pourcentage :"),
    p(paste0("- de la forêt : ", round(df_cr$pourcentage_CR_foret_par_an, 2), " %")),
    p(paste0("- des feuillus : ", round(df_cr$pourcentage_CR_foret_par_an_feuillus, 2), " %")),
    p(paste0("- des conifères : ", round(df_cr$pourcentage_CR_foret_par_an_coniferes, 2), " %")),
    showcase = bs_icon("calendar", class = "icons")
  ),
  
  value_box(
    title = "Durée estimée du cycle de la forêt",
    value = paste0(round(df_cr$temps_cycle), " années"),
    p(paste0("Soit ", round(df_cr$temps_restant), " restantes !")),
    p("Espérance de vie d'un chêne : > 500 ans."),
    showcase = bs_icon("hourglass-split")
  )
  
)
```

## Et si on continuait à ce rythme ?

```{r out-height:100px}
pc <- df_cr$pourcentage_CR_foret_total
cr_rate <- df_cr$pourcentage_CR_foret_par_an
yf <- 40
pc_20 <- pc + cr_rate * 20
if(pc_20 > 100) pc_20 <- 100
nw_50 <- cr_rate * ((50 + df_cr$duree_suivi_y) - yf)
pc_50 <- pc + cr_rate * 50 - nw_50
if(pc_50 > 100) pc_50 <- 100

data <- dplyr::tibble(
  category = rep(c("Aujourd'hui", "Dans 20 ans", "Dans 50 ans"), each = 3),
  group = rep(c("Forêt vivante", "Forêt rasée", "Jeune Forêt (+ de 40 ans)"), 3),
  value = c(100 - pc, pc, 0, 100 - pc_20, pc_20, 0, 100 - pc_50 - nw_50, pc_50, nw_50)
)

data$value[data$value < 0] <- 0
data$value <- round(data$value, 2)

hovertmp <- ~paste("Type :", group, "<br>Valeur :", value, " %")

fig <- plot_ly(height = 180) %>%

  add_trace(data = subset(data, group == "Jeune Forêt (+ de 40 ans)"),
            x = ~value, y = ~category, type = 'bar', orientation = 'h',
            marker = list(color = '#b7d693'),
            name = "Jeune Forêt (+ de 40 ans)",
            name = "Jeune Forêt",
            hovertemplate = hovertmp) %>%
  
  add_trace(data = subset(data, group == "Forêt rasée"),
            x = ~value, y = ~category, type = 'bar', orientation = 'h',
            marker = list(
              color = '#ff0f0f',
              pattern = list(
                bgcolor = "#b7d693",
                shape = "x",
                solidity = 0.2,
                size = 4
              )
            ),
            name = "Forêt rasée",
            hovertemplate = hovertmp) %>%
  
  add_trace(data = subset(data, group == "Forêt vivante"),
            x = ~value, y = ~category, type = 'bar', orientation = 'h',
            marker = list(color = '#6a994e'),
            name = "Forêt vivante",
            hovertemplate = hovertmp) %>%
  
  layout(
    barmode = 'stack', 
    xaxis = list(title = "", showticklabels = FALSE, zeroline = FALSE),
    yaxis = list(title = "", categoryorder = "array",
              categoryarray = c("Dans 50 ans", "Dans 20 ans", "Aujourd'hui")),
    legend = list(title = list(text = 'Type de Forêt')),
    height = 150,
    width = "100%"
  ) %>%
  config(displayModeBar = FALSE)

fig

```


## Evolution dans le temps

A venir.


## A savoir

Comme pour toutes les données, il est important de connaître leurs limites afin de mieux comprendre ce qu'elles peuvent vraiment nous révéler.

Nous vous invitons à consulter la page [Détails](details.html) pour en apprendre plus sur les limites de la classification des types de forêts ainsi que de la détection des perturbations.


### Nos recommandations

Il est toujours judicieux de vérifier les données sur plusieurs sites, notamment dans des communes aux caractéristiques environnementales différentes de celles où le modèle a été conçu.

Bien qu'elles offrent une vision globale intéressante, ces données doivent toujours être complétées par une validation manuelle pour plus de précision.

## Source des données

-   **Annotation des forêts**: [BDForêt® V2](https://geoservices.ign.fr/bdforet) sous [Licence ETALAB-Licence-Ouverte-v2.0](https://www.etalab.gouv.fr/wp-content/uploads/2017/04/ETALAB-Licence-Ouverte-v2.0.pdf)

-   **Altitudes**: [Service Géoplateforme de calcul altimétrique](https://geoservices.ign.fr/services-geoplateforme-altimetrie) sous [Licence ETALAB-Licence-Ouverte-v2.0](https://www.etalab.gouv.fr/wp-content/uploads/2017/04/ETALAB-Licence-Ouverte-v2.0.pdf)

-   **Données satellite**: Copernicus ([satellite Sentinel 2](https://sentiwiki.copernicus.eu/web/s2-mission)) obtenues par [Sentinel-Hub](https://www.sentinel-hub.com/), sous [Licence CC-BY-SA](https://creativecommons.org/licenses/by/4.0/deed.fr)

-   **Fond de carte**: ESRI

-   **Perturbations et calculs associés** - Algorithme maison sous [Licence CC-BY-SA](https://creativecommons.org/licenses/by-sa/4.0/deed.fr)

