---
title: "Forêt-Score - Un indicateur de santé et résilience des forêts"
output: html_document
echo: false
message: false
warning: false
---

<center>![](./assets/Foret-Score-A.svg){width="120"}</center>
<br>

Le **Forêt-Score** est un indicateur destiné à évaluer la qualité et la durabilité des forêts d’une commune, à l’image du Nutri-Score pour l’alimentation. Il repose sur plusieurs **critères** liés à la **gestion forestière**, aux **pratiques d’exploitation** et à la **préservation de la biodiversité**.


## Forêt-Score sur le territoire du PNR Millevaches

Cliquez sur une commune pour plus d'informations.

```{r setup, include=FALSE}
library(leaflet)
library(sf)
library(dplyr)
library(RColorBrewer)
communes <- st_read("./a-com2022.json", quiet = TRUE)
indicators <- read.csv("./Coupes_PNR_Millevaches.csv") %>% mutate(commune_code_insee = as.character(commune_code_insee))
communes <- communes %>% 
  left_join(indicators, by = join_by(codgeo == commune_code_insee)) %>%
  filter(!is.na(taux_coupes_pc))

```

```{r leaflet-map}
# Define color palette function
pal <- colorNumeric(palette = "Spectral", domain = NULL, na.color = "transparent", reverse = TRUE)
category_colors <- c("A" = "#248B05",  # Green
                     "B" = "#83CC58",  # Light Green
                     "C" = "#F5E42A",  # Yellow
                     "D" = "#FFC019",  # Orange
                     "E" = "#FA6243")  # Red
pal <- colorFactor(palette = category_colors, domain = names(category_colors), na.color = "transparent")
labs <- lapply(seq(nrow(communes)), function(i) {
      htmltools::HTML(paste0(
        "<div style='text-align: center;'>",
        "<strong>", communes$Nom[i], "</strong><br>",
        "<img src='assets/Foret-Score-", communes$foret_score[i], ".svg' width='100px' height='100px'>",
      "<br><strong>Taux de boisement</strong> : ", round(communes$taux_boisement_pc[i], 2), " %",
      "<br><strong>Coupes rases</strong> : ", round(communes$taux_coupes_pc[i], 2), " % par an",
      "<br><strong>Coupes rases en espaces protégés</strong> : ", round(communes$taux_coupes_ep_pc[i], 2), " % par an",
        "</div>"
      ))
    })

# Create Leaflet map
leaflet(communes) %>% 
  addTiles() %>% 
  # setView(lng = 2.5, lat = 46.5, zoom = 6) %>%  # Adjust coordinates for your region
  addPolygons(
    fillColor = ~pal(foret_score),  # Default indicator
    fillOpacity = 0.9,
    color = "white",
    weight = 1,
    popup = labs,
    label = labs,
    labelOptions = labelOptions(
      style = list("font-weight" = "bold", "color" = "black"),
      textsize = "14px",
      direction = "auto",
      interactive = TRUE
    )
  ) %>%
  addLegend(pal = pal, values = communes$foret_score, title = "Forêt-Score", opacity = 0.7)
```

### Interprétation du Forêt-Score

| Score | Catégorie | Signification |
|:---------------:|:---------------:|:------------------------------------:|
| ![A](./assets/Foret-Score-A.svg){width="100"} | **A** (Excellent) | Forêt globalement bien gérée et résiliente |
| ![B](./assets/Foret-Score-B.svg){width="100"} | **B** (Bon) | Bonne gestion, mais avec des axes d’amélioration dans la gestion à considérer |
| ![C](./assets/Foret-Score-C.svg){width="100"} | **C** (Moyen) | Gestion moyenne et équilibre fragile, vigilance nécessaire pour éviter des dérives, présence de risques écologiques |
| ![D](./assets/Foret-Score-D.svg){width="100"} | **D** (Médiocre) | Pression excessive sur la forêt, impact sur l’environnement et l’avenir de la filière |
| ![E](./assets/Foret-Score-E.svg){width="100"} | **E** (Critique) | Forêt surexploitée ou gravement menacée, perte de valeur durable sans action rapide |

Les détails concernant le calcul du score peuvent être retrouvés [sur cette page](./details.html).
En résumé, il dépend de quatre composantes : Taux de boisement, Taux de coupes forestières,
Taux de coupes en espaces à haute valeur environnementale, Taux de monocultures.